臺灣高等法院刑事裁定　　　　　　 94年度上更(一)字第592號
上　訴　人
即自訴人　　Ｕ○○
上　訴　人
即自訴人　　丑○○
上　訴　人
即自訴人　　Ｂ○○
　　　　　　　　　　　20號5.
上　訴　人
即自訴人　　甲丙○
上　訴　人
即自訴人　　Ｎ○○
　　　　　　　　　　　號4樓
上　訴　人
即自訴人　　丙○○
上　訴　人
即自訴人　　申○○
上　訴　人　曾鴻章
即自訴人
上訴人即自
訴人李鴻章
之　配　偶　宇○○
上　訴　人　ｗ○○
即自訴人
上　訴　人
即自訴人　　Ｋ○○
上　訴　人
即自訴人　　Ｏ○○
上　訴　人
即自訴人　　Ａ○○即周芷伊
上　訴　人
即自訴人　　卯○○
　　　　　　　　　　　之1
上　訴　人
即自訴人　　壬○○
上　訴　人
即自訴人　　Ｆ○○
上　訴　人
即自訴人　　ｇ○○
上　訴　人
即自訴人　　甲丁○
上　訴　人
即自訴人　　甲甲○
上　訴　人
即自訴人　　戊○○
上　訴　人
即自訴人　　ｓ○○
上　訴　人
即自訴人　　未○○
上　訴　人
即自訴人　　ｅ○○
上　訴　人
即自訴人　　ｃ○○
上　訴　人
即自訴人　　Ｅ○○
上　訴　人
即自訴人　　甲戊○
上　訴　人
即自訴人　　Ｄ○○
　　　　　　　　　　　12樓之2
上　訴　人
即自訴人　　Ｑ○○
上　訴　人
即自訴人　　午○○
上　訴　人
即自訴人　　Ｃ○○
　　　　　　　　　　　15號4樓
上　訴　人
即自訴人　　酉○○
上　訴　人
即自訴人　　ｆ○○
上　訴　人
即自訴人　　辰○○
上　訴　人
即自訴人　　ｘ○○
上　訴　人
即自訴人　　Ｉ○○
　　　　　　　　　　　中心）
上　訴　人
即自訴人　　地○○
上　訴　人
即自訴人　　ｔ○○
上　訴　人
即自訴人　　Ｔ○○
上　訴　人
即自訴人　　ｈ○○
上　訴　人
即自訴人　　宙○○
上　訴　人
即自訴人　　己○○
上　訴　人
即自訴人　　辛○○
　　　　　　　　　　　4樓
上　訴　人
即自訴人　　ｉ○○
上　訴　人
即自訴人　　方煒煌
　　　　　　　　　　　22號
上　訴　人
即自訴人　　玄○○
上　訴　人
即自訴人　　癸○○
　　　　　　　　　　　5樓
上　訴　人
即自訴人　　Ｐ○○
　　　　　　　　　　　3號2樓
上　訴　人
即自訴人　　Ｇ○○
上　訴　人
即自訴人　　Ｓ○○
上　訴　人
即自訴人　　Ｌ○○
上　訴　人
即自訴人　　亥○○
上　訴　人
即自訴人　　ｍ○○
上　訴　人
即自訴人　　Ｈ○○
上　訴　人
即自訴人　　子○○
上　訴　人
即自訴人　　巳○○
上　訴　人
即自訴人　　Ｍ○○
上　訴　人
即自訴人　　ｌ○○
上　訴　人
即自訴人　　乙○○
上　訴　人
即自訴人　　庚○○
上　訴　人
即自訴人　　ｊ○○
　　　　　　　　　　　紙業股份有限公司）
上　訴　人
即自訴人　　ａ○○
上　訴　人
即自訴人　　Ｊ○○
上　訴　人
即自訴人　　ｐ○○
上　訴　人
即自訴人　　甲己○
上　訴　人
即自訴人　　ｏ○○
上　訴　人
即自訴人　　Ｙ○○
上　訴　人
即自訴人　　Ｖ○○
上　訴　人
即自訴人　　Ｒ○○
上　訴　人
即自訴人　　ｚ○○
上　訴　人
即自訴人　　ｒ○○
上　訴　人
即自訴人　　Ｘ○○
上　訴　人
即自訴人　　楊麗美
上　訴　人
即自訴人　　丁○○
上　訴　人
即自訴人　　天○○
上　訴　人
即自訴人　　ｑ○○
上　訴　人
即自訴人　　寅○○
　　　　　　　　　　科
上　訴　人
即自訴人　　ｖ○○
上　訴　人
即自訴人　　戌○○
上　訴　人
即自訴人　　宏矽企業有限公司
法定代理人　Ｗ○○
上　訴　人
即自訴人　　ｎ○○
上　訴　人
即自訴人　　ｙ○○
上　訴　人
即自訴人　　甲○○
　　　　　　　　　　　3樓
上　訴　人
即自訴人　　甲乙○
上　訴　人
即自訴人　　ｄ○○
上　訴　人
即自訴人　　黃○○
　　　　　　　　　　　樓
上　訴　人
即自訴人　　Ｚ○○
　　　　　　　　　　　之1
上　訴　人
即自訴人　　ｕ○○
被　　　告　ｂ○○
上列上訴人因詐欺案件，不服臺灣臺北地方法院87年度自字第86
7號，中華民國 89年10月26日第一審判決，提起上訴，經最高法
院發回更審本院裁定如下：
    主  文
自訴人應於本裁定送達後14日內，補正委任律師為自訴代理人進
行訴訟。
自訴人ｋ○○之直系血親或配偶得於本裁定送達 1個月內，向本
院聲請為承受訴訟人，承受ｋ○○自訴部分之訴訟程序進行訴訟
。
    理  由
一、查自訴行為是否合法，應以提起時之法律規定為依據。倘於
    提起自訴時為法所准許者，既屬合法之自訴，自不因嗣後法
    律修正對自訴權之行使更有所限制而受影響。而民國（下同
    ）92年2月6日修正公布，同年9月1日施行之刑事訴訟法第31
    9條第2項雖已明定自訴之提起，應委任律師為之，惟自訴人
    係於92年8月13 日提起本件自訴，則自訴人提起自訴係在修
    正刑事訴訟法92年9月1日施行之前，自屬合法，合先敘明。
二、按刑事案件，一經提起公訴、自訴或上訴而繫屬於法院，訴
    訟在該審級法院繫屬中，訴訟主體相互間即發生訴訟上之權
    利義務關係，此訴訟關係，法院與當事人均應受其拘束，故
    訴訟繫屬繼續中，訴訟關係固然存在，該繫屬法院自應加以
    審判，但一經終局裁判，審級訴訟關係即已消滅。則自訴案
    件倘經繫屬之第一審或第二審法院為終局判決，原有審級之
    訴訟關係即歸於消滅，當事人若表示不服，提起第二審或第
    三審上訴，乃繫屬於另一審級之開始，與該上訴審發生另一
    審級之訴訟關係。而刑事訴訟法施行法第7條之3前段復明定
    92年9月1日施行之修正刑事訴訟法施行前，已「繫屬於各級
    法院之案件」，其以後之訴訟程序，應依修正刑事訴訟法終
    結之。再參照刑事訴訟法第38條準用第30條規定及司法院院
    字第1755號解釋，自訴人委任律師為代理人之委任狀，應於
    每一審級提出，案件於該審級終結後，原有委任效力即不復
    存在。自訴案件已為第一審或第二審判決者，原有審級訴訟
    關係既歸消滅，其後提起上訴時，應本於舊程序適用舊法，
    新程序適用新法之原則。本件自訴人因不服原審法院判決，
    提起上訴，本院判決後，經最高法院於94年9月19日發回本
    院審理，自應適用92年9月1日修正施行之刑事訴訟法規定。
    而依92年9月1日施行之刑事訴訟法第329 條規定：「檢察官
    於審判期日所得為之訴訟行為，於自訴程序，由自訴代理人
    為之。自訴人未委任代理人，法院應定期間以裁定命其委任
    代理人，逾期仍不委任者，應諭知不受理判決。」則本件檢
    察官所得為之訴訟行為，既須由自訴代理人為之，自訴人自
    應委任律師進行訴訟。爰依刑事訴訟法第329條第2項規定，
    命自訴人於本裁定送達後14日內補正如主文所示事項。特此
    裁定。
三、按自訴人於辯論終結前死亡者，得由刑事訴訟法第319條第1
    項所列之人，於1 個月內聲請法院承受訴訟，刑事訴訟法第
    332條定有明文。本件自訴人ｋ○○係於90年7月6日死亡，
    有台北市士林區戶政事務所函附本件前審上訴卷可稽，其直
    系血親或配偶迄今尚無人承受訴訟，依上說明，自得於本裁
    定送達後1 個月內聲請承受訴訟，承受自訴人ｋ○○部分之
    自訴程序以進行訴訟。
中　　華　　民　　國　　94　　年　　10　　月　　24　　日
　　　　　　　　　刑事第十四庭審判長法　官 張連財
　　　　　　　　　　　　　　　　    法　官 林明俊
　　　　　　　 　 　　　　　　　　　法　官 楊照男
以上正本證明與原本無異。
如不服本裁定，應於收受送達後五日內向本院提出抗告狀。
                                    書記官 陳秋雄
中　　華　　民　　國　　94　　年　　10　　月　　24　　日
